【裁判字號】    88,訴,1621
【裁判日期】    890128
【裁判案由】    毒品危害防制條例
【裁判全文】
臺灣高雄地方法院刑事判決                        八十八年度訴字第一六二一號
    公  訴  人  臺灣高雄地方法院檢察署檢察官
    被      告  乙○○
    選任辯護人  史乃文
    被      告  己○○
                戊○○
    右  二  人
    指定辯護人  本院公設辯護人  丙○○
右列被告等因違反毒品危害防制條例案件，茲經檢察官提起公訴（八十八年度偵字第
一六三七六號），本院判決如左：
    主  文
乙○○、己○○、戊○○共同販賣第二級毒品，乙○○、戊○○均累犯，各處有期徒
刑捌年；己○○處有期徒刑柒年肆月。第二級毒品安非他命壹包（驗後淨重玖佰柒拾
伍公克）沒收銷燬之。
    事  實
一、乙○○前曾於民國八十三年間因違反懲治走私條例案件，經臺灣士林地方法院判
    處有期徒刑八月，並經臺灣高等法院駁回其上訴確定，於八十四年七月九日執行
    完畢；戊○○前曾於八十三年間因違反麻醉藥品管理條例案件，經本院判處有期
    徒刑四月，於八十四年九月一日執行完畢；己○○於八十年年間因違反肅清煙毒
    條例案件，經臺灣高等法院高雄分院判處有期徒刑十四年六月，於八十七年四月
    十七日假釋，應於九十五年一月二十一日執行期滿。
二、緣乙○○之姓名、年籍不詳綽號「益仔」之朋友於八十八年六月三十日下午二時
    許，因要購買約一公斤之第二級毒品安非他命而委託其找尋賣主，乙○○、己○○及戊○○乃共同基於販入安非他命轉售圖利之犯意，由乙○○委託己○○，復
    由己○○轉託戊○○尋得甲○○（由檢察官另案偵辦）有安非他命可出售，並談
    妥一公斤之價格新台幣（以下同）三十五萬元，三人乃於八十八年六月三十日晚
    上七時許，一同前往高雄市左營區○○○路四五○號前（起訴書誤載為一四０號
    ），由戊○○出面至甲○○住處，販入安非他命一包（驗後淨九百七十五公克）
    後，即為據報埋伏該處之員警當場查獲，並扣得第二級毒品安非他命一包（驗後
    淨九百七十五公克）。
二、案經高雄市政府警察局移請臺灣高雄地方法院檢察署檢察官偵查起訴。
    理  由
一、訊據被告乙○○、己○○、戊○○均矢口否認有何販入第二級毒品安非他命轉賣
    圖利之犯行，被告乙○○辯稱：伊未幫朋友買安非他命，當天伊邀己○○、戊○○一同至左營喝酒，戊○○叫伊與己○○在巷口等，戊○○進去巷口找人出來後
    ，伊看戊○○手上有一個紅袋子，過五分鐘後警察就來云云；己○○辯稱：伊是
    與乙○○一同至左營喝酒，戊○○走進巷口後，伊就到附近之通訊行修理行動電
    話，不知道戊○○走進巷子內作何事，亦不知有買賣安非他命一事云云；戊○○
    辯稱：甲○○拿一包用茶葉紙包裝之東西，請伊帶至檳榔攤給綽號「鴨頭」之人
    ，甲○○說已聯絡好，當天是要邀甲○○一同去喝酒，不知是安非他命云云。
二、經查，右揭犯罪事實，業據被告乙○○於警訊中供稱：八十八年六月三十日下午
    二時許，一位住在屏東的朋友打電話給我，問我有誰賣安非他命，我隨將「清仔
    」（指己○○）所有之0000000000號行動電話號碼告知屏東朋友，請
    他們直接與己○○聯絡，‧‧‧，戊○○要我去認人（指買方）因「清仔」說他
    不方便出面，而戊○○又不認識他所以才要我一起與他們同往左營購買安非他命
    ，‧‧‧，（警察查獲之安非他命）是戊○○走進四一九巷不久後所帶出來，以
    一紅色外袋裝之安非他命一千公克，因「清仔」不認識他們（指買主）所以才由
    我騎機車載「清仔」前往漁港中一路漁行口與要買安非他命一公斤之不詳姓名男
    子接洽安非他命買賣事宜，這是由我居中介紹的等語在卷（警卷第九頁反面至第
    十一頁反面），於檢察官初訊時亦供稱：綽號「益仔」打電話給我說要買，叫我
    聯絡，我留己○○之電話給他，叫他跟己○○聯絡，己○○說有沒有安非他命要
    問戊○○才知道等語（偵卷第三十六頁反面）；己○○於警訊中供稱：因乙○○
    八十八年六月二十九日上午打我行動電話告訴我他有朋友要購買安非他命「一粒
    」（一公斤），叫我連絡有無貨主，叫我找戊○○一起找安非他命來源，戊○○
    告知綽號「大目仔」之朋友有安非他命貨源，因此我與乙○○連絡相約在八十八
    年六月三十日下午三時許在前鎮區前鎮漁港前會面後，證實乙○○的朋友確實要
    買一公斤的安非他命後，我即與戊○○連絡，之後我與乙○○、戊○○一同會面
    ，由戊○○再連絡「大目仔」，證實有貨源，我騎乘機車載戊○○至前鎮區○○
    街與天倫街口一同搭乘計程車到左營大路購買安非他命，‧‧‧，戊○○將取得
    之安非他命放在左營大路四五○號前，是等待乙○○連絡其朋友拿錢來取走，但
    戊○○正將一公斤的安非他命放置在左營四五○號前時，就被警方查獲等語（警
    卷第六頁反面、第七頁），於檢察官初訊時亦供稱：戊○○是我聯絡出來，因乙○○的朋友要買貨，（毒品）是戊○○從一條巷子拿出來的等語（偵卷第三十七
    頁反面）；戊○○警訊中供稱：己○○打電話說他的朋友要購買「一粒」（一公
    斤）之安非他命，請我幫忙他找人連絡購買，經與「大目仔」聯絡好之後，即與
    乙○○、己○○一同至左營大路購買安非他命，安非他命是剛由甲○○處拿來後
    ，放置在左營大路四五○號騎樓地上即為警查獲，‧‧‧，我與「大目仔」說好
    一粒（指一公斤安非他命）三十五萬元，而我可轉手賣四十萬元，我的部分可賺
    三萬元，「清仔」則可賺二萬元，賺差價部分是我與「清仔」先前就已言明等語
    （警卷第二頁、第三頁、第五頁），於偵查中復供稱：己○○說有朋友要安非他
    命，（一公斤安非他命）是己○○的朋友要買的，東西是「大目仔」叫我拿出來
    的，是從他家裡拿到巷口，（價錢是）三十多萬元，拿出來時，對方要買的人還
    沒有出來，警察就來了等語（偵卷第三十七頁），再己○○、戊○○二人於檢察
    官初次偵訊時，確有供稱因乙○○的朋友要買安非他命，由戊○○至巷內拿出安
    非他命出來等語，亦經本院當庭播放偵訊錄音帶記明筆錄無訛（本院八十八年十
    二月九日訊問筆錄），被告三人於警訊及檢察官初次偵訊所供述之情節相符。又
    高雄市政府警察局刑警大隊員警係根據線報稱乙○○欲販賣安非他命，自前鎮區
    ○路跟監至左營區，見戊○○走進巷口拿一包東西出來，被告三人打開安非他命
    時，員警即著手逮捕被告三人等情，亦據證人即警員黃財興、丁○○於本審理中
    結證明確（本院八十八年十一月九日審判筆錄）。另參諸被告乙○○、己○○於
    查獲後，經警採取其尿液送檢驗並無安非他命陽性反應，有高雄市政府衛生局八
    十八年七月八日高衛試煙字第Ｌ─二○九號煙毒尿液檢驗成績書一紙在卷可稽，
    又扣案之安非他命數量甚多，如非販入供轉售圖利，被告乙○○與戊○○並非熟
    識，實無須三人同時前往左營大路四五０號，再由戊○○進入四一九巷內取得安
    非他命，益證查獲之安非他命，應為被告乙○○、己○○販入擬轉賣予綽號「益
    仔」者圖利之毒品，而非供自己施用無訛。此外，並有第二級毒品安非他命一包
    （驗後淨重九百七十五公克）扣案可資佐證，且扣案之疑似安非他命結晶一包，
    經送請內政部警政署刑事警察局鑑驗結果，係第二級毒品甲基安非他命（驗後淨
    重九百七十五公克），有該局八十八年七月二十七日刑鑑字第六四七六三號鑑驗
    通知書一紙附卷可稽。被告三人事後辯稱：不知是安非他命，當天只是去左營喝
    酒云云，顯係事後避重就輕之詞，不足採信。綜上所述，本件罪證明確，被告等
    販賣安非他命之犯行堪以認定。
三、查安非他命係毒品危害防制條例第二條所稱之第二級毒品，又販賣毒品罪，並不
    以販入後復行販出為成要件，如係以營利為目的而販入或予以賣出，有一於此，
    其犯罪即已成立。被告乙○○、己○○、戊○○以轉售營利為目的而販入安非他
    命，核其等三人所為均係犯毒品危害防制條例第四條第二項之販賣第二級毒品罪
    ，公訴人認被告三人係犯幫助販賣第二級毒品未遂罪（公訴人論罪法條引用該條
    第一項，顯係誤引），容有未洽。被告三人間就上開犯行，有犯意聯絡及行為分
    擔，均為共同正犯。被告三人持有安非他命，應以持有論，惟其等係為販賣而持
    有，其持有之低度行為應被販賣之高度行為所吸收，不另論其持有毒品罪。查乙○○前曾於八十三年間因違反懲治走私條例案件，經臺灣士林地方法院判處有期
    徒刑八月，並經臺灣高等法院駁回其上訴確定，於八十四年七月八日執行完畢；
    戊○○前曾於八十三年間因違反麻醉藥品管理條例案件，經本院判處有期徒刑四
    月，於八十四年九月一日執行完畢等事實，有本院被告全國前案紀錄表在卷可稽
    ，乙○○、戊○○於五年以內再犯本件有期徒刑以上之罪，均為累犯，均依刑法
    第四十七條規定加重其等之刑，惟法定刑無期徒刑部分，依刑法第六十五條第一
    項之規定，不得加重，僅就有期徒刑部分加重之。爰審酌被告三人販入第二級毒
    品擬轉售圖利，助長毒品之氾濫，其行為對社會危害甚大，扣案之安非他命幾近
    一公斤，情節重大，量刑本不宜輕，且犯後又否認犯行，顯無悔改之意等一切情
    狀，分別量處如主文所示之刑。至扣案第二級毒品安非他命一包（驗後淨重九百
    七十五公克）係毒品，不問屬於犯人與否，均應依毒品危害防制條例第十八條第
    一項前段之規定宣告沒收銷燬之，另送鑑耗用之毒品，因已滅失，自無庸宣告沒
    收銷燬，併此敘明。
據上論斷，應依刑事訴訟法第二百九十九條第一項前段，毒品危害防制條例第四條第
第二項、第十八條第一項前段，刑法第十一條、第二十八條、第四十七條，判決如主
文。
本案經檢察官劉玲興到庭執行職務。
中      華      民      國      八十九      年    一    月    二十八    日
                                     台灣高雄地方法院刑事第三庭
                                         法  官    涂裕洪
右正本證明與原本無異。
如不服本判決，應於判決送達後十日內，向本院提出上訴狀。
                                         書記官    許麗珠
中      華      民      國      八十九      年    二    月      一     日
附錄本判決論罪之法條：
毒品危害防制條例第四條第二項：


司法院資訊處製作；財團法人民間司法改革基金會備份。
